【裁判字號】    97,訴,1834
【裁判日期】    971219
【裁判案由】    毒品危害防制條例
【裁判全文】
臺灣基隆地方法院宣示判決筆錄          97年度訴字第1834號
公  訴  人  臺灣基隆地方法院檢察署檢察官
被      告  丙○○
指定辯護人  本院公設辯護人甲○○
上列被告因毒品危害防制條例案件，於中華民國97年12月19日上
午11時15分許，在本院第三法庭宣示判決，出席人員如下：
    法      官  陳伯厚
    書  記  官  黃士元
    通      譯  黃秀娟
法官起立朗讀判決主文、犯罪事實要旨、處罰條文、附記事項，
及告以上訴限制、期間並提出上訴狀之法院，且諭知記載其內容
：
一、主  文：
    丙○○施用第一級毒品，累犯，處有期徒刑拾壹月，扣案海
    洛因壹包（淨重零點伍玖壹公克）沒收銷燬之；又施用第一
    級毒品，累犯，處有期徒刑拾壹月，扣案海洛因壹包（淨重
    零點壹壹肆公克）沒收銷燬之，注射針筒壹支沒收。應執行
    有期徒刑壹年壹月，扣案海洛因壹包（淨重零點伍玖壹公克
    ）及海洛因壹包（淨重零點壹壹肆公克）均沒收銷燬之，注
    射針筒壹支沒收。
二、犯罪事實要旨：
    如起訴書所載。（如附件）
三、處罰條文：
    毒品危害防制條例第10條第1 項、第18條第1 項、刑法第11
    條、第47條第1 項、第51條第5 款、第38條第1 項第2 款、
    第3項。
四、附記事項：
    無。
五、協商判決除有刑事訴訟法第454條之4第1項第1款於本訊問程
    序終結前，被告撤銷協商合意或檢察官撤回協商聲請者；第
    2款被告協商之意思非出於自由意志者；第4款被告所犯之罪
    非第455條之2第1項所定得以協商判決者；第6款被告有其他
    較重之裁判上一罪之犯罪事實者；第七款法院認應諭知免刑
    或免訴、不受理者情形之一，及違反同條第2項「法院應於
    協商合意範圍內為判決；法院為協商判決所科之刑，以宣告
    緩刑或2年以下有期徒刑、拘役或罰金為限」之規定者外，
    不得上訴。
六、如不服本件判決，得自收受判決送達之日起10日內，向本院
    提出上訴書狀，上訴於第二審法院。
中    華    民    國    97    年    12    月    19    日
                  臺灣基隆地方法院刑事第二庭
                      書  記  官  黃士元
                      法      官  陳伯厚
以上正本證明與原本無異。
本判決除有刑事訴訟法第455條之4第1項第1款、第2款、第4款、
第6款、第7款所定情形之一，或違反同條第2項規定者外，不得
上訴。
如有前揭除外情形，對於本件判決如有不服，應於收受本判決後
10日內向本院提出上訴書狀，其未敘述上訴理由者，並得於提起
上訴後10日內向本院補提理由書狀（均須按他造當事人之人數附
繕本）「切勿逕送上級法院」。
中    華    民    國    97    年    12    月    19    日
                      書  記  官  黃士元
附件：
臺灣基隆地方法院檢察署檢察官起訴書
                                    97年度毒偵字第2259號
                                    97年度毒偵字第2655號
    被      告  丙○○  男  25歲（民國○○年○月○日生）
                        住臺北縣瑞芳鎮○○○○路32巷108
                        號(另案羈押於基隆看守所)
                        身分證統一編號：Ｚ000000000號
上列被告因違反毒品危害防制條例案件，已經偵查終結，認應提
起公訴，茲將犯罪事實及證據並所犯法條分敘如下：
        犯罪事實
一、丙○○前因施用毒品案件，經觀察、勒戒後，認無繼續施用
    毒品之傾向，於民國94年7月22日執行完畢釋放出所，並由
    本署檢察官以94年度毒偵字第843號不起訴處分書為不起訴
    處分確定。復因施用第一、二級毒品案件，經臺灣基隆地方
    法院以94年度訴字第1019號判決判處應執行有期徒刑8月確
    定。再因施用第一級毒品案件，經臺灣高等法院以95年度上
    訴字第2719號判決判處有期徒刑1年確定；又因施用第二級
    毒品案件，經臺灣基隆地方法院以95年度基簡字第678號判
    決判處有期徒刑4月確定；又其因犯妨害自由案件，經臺灣
    基隆地方法院以95年度訴字第1006號判處有期徒刑1年確定
    ；前開3罪，嗣經臺灣高等法院以96年度聲減字第1741號裁
    定，經減刑後判處應執行有期徒刑1年確定，上揭數罪接續
    執行，甫於96年12月4日縮刑期滿執行完畢。另因施用第一
    級毒品案件，經臺灣基隆地方法院以97年度訴字第1328號判
    決判處有期徒刑10月（尚未確定）。
二、詎丙○○猶不知戒除毒癮，復基於施用第一級毒品海洛因之
    犯意，於97年8月30日某時及97年10月11日18時許，在其臺
    北縣瑞芳鎮○○○○路32巷108號住處等地，以針筒注射之
    方式，施用第一級毒品海洛因2次。嗣先於97年9月1日凌晨2
    時20分許，在基隆市○○○路10號前，為警查獲第一級毒品
    海洛因1包（淨重0.591公克）及第四級毒品甲基麻黃鹼1包
    （淨重2.408公克）；再於97年10月12日18時25分許，在基
    隆市○○路13巷2弄29號旁公廁前，為警查獲第一級毒品海
    洛因1包（毛重0.3公克）及注射針筒1支，始悉上情。
二、案經基隆市警察局第一分局及第四分局報告偵辦。
        證據並所犯法條
一、上揭犯罪事實，業據被告丙○○坦承不諱。經查，被告為警
    查獲後所採集之尿液檢體，經送台灣尖端先進生技醫藥股份
    有限公司以酵素免疫分析法為初步篩檢，並以氣相層析質譜
    儀法為確認檢驗之結果，呈嗎啡陽性反應之事實，有上開公
    司濫用藥物檢驗報告2紙附卷可稽，並有第一級毒品海洛因2
    包及上開施用毒品器具扣案可資佐證，此外，復有基隆市警
    察局第一分局毒品初步鑑驗報告單及交通部民用航空局航空
    醫務中心毒品鑑定書各1紙在卷足憑。本件事證明確，被告
    犯嫌堪予認定。
二、核被告所為，係犯毒品危害防制條例第10條第1項之施用第
    一級毒品罪嫌。被告於受有期徒刑之執行完畢後，5年內再
    犯有期徒刑以上之本罪，為累犯，請依刑法第47條第1項規
    定加重其刑。另扣案之毒品，請依毒品危害防制條例第18條
    第1項之規定宣告沒收銷燬之；扣案之注射針筒1支，為被告
    施用毒品所用之物，請依刑法第38條第1項第2款規定宣告沒
    收。
三、至移送意旨雖認被告涉犯持有第二級毒品安非他命之犯行，
    惟本件移送機關所查獲之第二級毒品，經送行政院衛生署管
    制藥品管理局檢驗結果，檢出甲基麻黃鹼Methylephedrine
    屬「管制藥品管理條例」第四級管制藥品原料藥，並於94年
    1月14日列為「毒品危害防制條例」第四級毒品先驅原料之
    事實，有該局97年10月8日管檢字第0970010027號鑑定書在
    卷可稽。依現行毒品危害防制條例之規定，施用或單純持有
    第四級毒品者並不科以刑罰，縱被告坦承確有持有前開扣案
    之第四級毒品，亦難認被告此部分涉有何違反毒品危害防制
    條例之罪嫌，移送意旨容有誤會，附此敘明。
四、依刑事訴訟法第251條第1項提起公訴。
    此致
臺灣基隆地方法院
中    華    民    國    97    年    11    月    21    日
                              檢察官  乙  ○  ○
本件正本證明與原本無異
中    華    民    國    97    年    11    月    27    日
                              書記官  洪  欣  悅
附錄所犯法條：
毒品危害防制條例第10條第1項
    施用第一級毒品者，處 6 月以上 5 年以下有期徒刑。


司法院資訊處製作；財團法人民間司法改革基金會備份。
